【裁判字號】    97,易,808
【裁判日期】    970229
【裁判案由】    恐嚇取財等
【裁判全文】
臺灣臺中地方法院刑事判決               97年度易字第808號
公  訴  人  臺灣臺中地方法院檢察署檢察官
被      告  戊○○
                    （另案在臺灣臺中監獄執行中）
上列被告因恐嚇取財等案件，經檢察官提起公訴（96年度偵字第
26520號），本院判決如下：
    主    文
戊○○竊盜，累犯，處有期徒刑捌月。又意圖為自己不法之所有
，以恐嚇使人將本人之物交付，累犯，處有期徒刑拾月。應執行
有期徒刑壹年肆月。
    犯罪事實
一、戊○○前有多次竊盜前科，之後因犯普通竊盜及施用第二級
    毒品案件，經本院於民國九十三年八月十日以九十三年度中
    簡字第一九０一號及於九十三年十二月十日以九十三年度易
    字第二三０七號分別判處有期徒刑六月及四月，並分別確定
    在案，經接續執行後，於九十五年一月十三日（起訴書誤為
    九十五年一月三日）因縮刑期滿執行完畢。
二、詎戊○○仍不知悔改，意圖為自己不法之所有，於九十六年
    八月五日上午六時許，在台中市○區○村路○段八十三巷六
    號其居住處前，未經其母甲○○之同意，即在上址先竊取甲○○之機車鑰匙，再以該鑰匙竊取甲○○所有車牌號碼ＵＡ
    Ｎ─３６９號機車一輛，得手後，作為代步工具。
三、嗣戊○○即騎乘上開機車，（一）先於九十六年十月一日中
    午十二時五分許，前往台中市○區○○○路一段二０三號其
    胞兄所經營之「書報館之喜事」複合式餐飲店，於在該店店
    員丁○○所掌管櫃台拿錢時，以「要丁○○不要管，若要插
    手，丁○○會怎麼樣，其不負責」之言語恐嚇丁○○，使丁○○心生畏懼，任其自取新臺幣（下同）四千八百元，得手
    後，即騎乘上揭機車離去。（二）又接續於同日中午十二時
    十二分許，騎乘該機車至台中市○區○○街四六四號亦為其
    胞兄所經營之另一家「書報館」複合式餐飲店，於在該店店
    員丙○○所掌管收銀機拿錢時，以「要丙○○不要管，若要
    管，會發生何後果就不知道」之言語恐嚇丙○○，使丙○○
    心生畏懼，任其自取七千五百元【起訴書將前後二次恐嚇取
    財之情形誤植，已更正如上述】。得手後，亦騎乘上揭機車
    離去。嗣經甲○○、丙○○報案後，為警循線查獲，並扣得
    上開車牌號碼ＵＡＮ─３６９號機車一輛。
四、案經台中市警察局第一分局報請臺灣臺中地方法院檢察署檢
    察官偵查起訴。
    理    由
一、按被告以外之人於審判外之言詞或書面陳述，除法律有規定
    者外，不得作為證據，刑事訴訟法第一百五十九條第一項定
    有明文，此即學理上所稱「傳聞證據排除法則」。又被告以
    外之人於審判外之陳述，雖不符同法第一百五十九條之一至
    第一百五十九條之四之規定，而經當事人於審判程序同意作
    為證據，法院審酌該言詞陳述或書面陳述作成時之情況，認
    為適當者，亦得為證據。當事人、代理人或辯護人於法院調
    查證據時，知有第一百五十九條第一項不得為證據之情形，
    而未於言詞辯論終結前聲明異議者，視為有前項之同意，亦
    為同法第一百五十九條之五所明定。從而，本件證人即告訴
    人甲○○、丁○○、丙○○於警詢時所為陳述，固為被告以
    外之人在審判外之陳述，均屬傳聞證據，惟公訴人及被告就
    前開審判外之陳述，迄於言詞辯論終結前未為異議之聲明，
    且對於該等證詞之證據能力均表示沒有意見等語，而本院審
    酌彼等陳述作成時之情況，核無違法取證及證明力明顯過低
    之瑕疵，亦認為以之作為證據為適當，故依諸上開規定及說
    明，前開證人等之陳述是否屬於傳聞之例外，無庸先行考量
    刑事訴訟法第一百五十九條之一第二項、第一百五十九條之
    二、第一百五十九條之三等規定，得逕依同法第一百五十九
    條之五規定作為證據，合先敘明。
二、訊據被告戊○○對於上開犯罪事實於本院審理時坦承不諱，
    核與證人即告訴人甲○○、丁○○、丙○○於警詢時所為之
    陳述及上開三名證人於偵查時證述之情節相符，並有監視器
    翻拍照片二紙、贓物認領保管單一紙、台中市警察局車輛尋
    獲電腦輸入單一紙、內政部警政署刑事警察局指紋鑑定書影
    本一份在卷可稽，足認被告之自白與事實相符，堪以採信。
    本件事證明確，被告竊盜及恐嚇取財之犯行均堪認定。
三、核被告戊○○就上開犯罪事實二所為，係犯刑法第三百二十
    條第一項之普通竊盜罪；另就上開犯罪事實三之（一）、（
    二）所為，係犯刑法第三百四十六條第一項之恐嚇取財罪【
    按，刑法上之接續犯，係指以單一行為，經數個階段，持續
    侵害同一法益而言；如數行為於同時同地或密切接近之時地
    實施，侵害同一之法益，各行為之獨立性極為薄弱，依一般
    社會健全觀念，在時間差距上，難以強行分開，在刑法評價
    上，以視為數個舉動之接續施行，合為包括之一行為予以評
    價，較為合理，則屬接續犯，而為包括之一罪，此有最高法
    院七十年度台上字第二八九八號、八十六年度台上字第三二
    九五號判例意旨可資參照。本件被告係出於同一犯意，在密
    切接近之時間內，其恐嚇雖非同一被害人，但均係其胞兄店
    內之員工，而取走其胞兄店內之金錢，係侵害同一法益，揆
    諸上開說明，被告上開二恐嚇取財行為應屬接續犯無訛，併
    予敘明】。被告所犯上開普通竊盜、恐嚇取財二罪，犯意各
    別，行為互異，應予分論併罰。查被告前因犯普通竊盜及施
    用第二級毒品案件，經本院於九十三八月十日以九十三年度
    中簡字第一九０一號及於九十三年十二月十日以九十三年度
    易字第二三０七號分別判處有期徒刑六月及四月，並分別確
    定在案，經接續執行後，於九十五年一月十三日（起訴書誤
    為九十五年一月三日）因縮刑期滿執行完畢，有臺灣臺中地
    方法院檢察署刑案資料查註紀錄表及臺灣高等法院被告前案
    紀錄表各一份在卷可稽，其於有期徒刑執行完畢後，五年內
    再故意犯本件有期徒刑以上之罪，為累犯，應依刑法第四十
    七條第一項之規定加重其刑。爰審酌被告戊○○前有多次竊
    盜前科（見前科表）、素行不佳，未經其母同意即竊取其機
    車使用，又因缺錢買毒，即以上開方式恐嚇他人，嚴重影響
    社會治安；惟亦念及被告犯後坦承犯行，表示悔意，態度堪
    稱良好等一切情狀，分別量處如主文所示之刑，並定其應執
    行之刑，以示懲儆。
據上論斷，應依刑事訴訟法第二百七十三條之一第一項、第二百
九十九條第一項前段，刑法第三百二十條第一項、第三百四十六
條第一項、第四十七條第一項、第五十一條第五款，刑法施行法
第一條之一第一項、第二項前段，判決如主文。
本案經檢察官乙○○到庭執行職務。
中    華    民    國    97    年     2    月     29   日
                  刑事第二庭    法  官  曾佩琦
如不服本判決，應於收受送達後十日內向本院提出上訴書狀（應
敘述具體理由並附繕本）。
上訴書狀如未敘述理由，應於上訴期間屆滿後二十日內補提理由
書於本院。
以上正本證明與原本無異。
如不服本判決，應於收受送達後十日內向本院提出上訴書狀（應
敘述具體理由並附繕本）。
上訴書狀如未敘述理由，應於上訴期間屆滿後二十日內補提理由
書於本院。
                                書記官  何淑鈴
中    華    民    國    97    年     2    月     29   日
附錄本案論罪科刑法條：
【刑法第三百二十條第一項】
  意圖為自己或第三人不法之所有，而竊取他人之動產者，為竊
  盜罪，處五年以下有期徒刑、拘役或五百元以下罰金。
【刑法第三百四十六條第一項】
  意圖為自己或第三人不法之所有，以恐嚇使人將本人或第三人
  之物交付者，處六月以上五年以下有期徒刑，得併科一千元以
  下罰金。


司法院資訊處製作；財團法人民間司法改革基金會備份。
